臺灣高等法院臺中分院刑事裁定
110年度抗字第1004號
抗  告  人  
即  受刑人  江怡佳




上列抗告人因聲請定應執行之刑案件，不服臺灣臺中地方法院中
華民國110年7月15日刑事裁定（110年度聲字第2594號），提起
抗告，本院裁定如下：
    主  文
抗告駁回。
    理  由
一、抗告意旨略以：㈠聲請人即受刑人汪怡佳於民國108年9月25
    日施用毒品及108年11月13日施用毒品等案件，繫屬臺灣臺
    中地方法院108年度訴字第2859號（即附表編號1所示）、10
    9年度訴字第324號（即附表編號2至編號3所示）。依毒品危
    害防制條例第35條之1規定，檢察官即應依修正後之毒品條
    例第20條第3項、第24條等規定，審酌被告個案情形，向法
    院聲請觀察、勒戒或為附命完成戒癮治療之緩起訴處分，而
    非予起訴。檢察官之起訴程序違背規定，法院當不能為求程
    序之經濟便宜行事，而應嚴守程序上之正義，尊重檢察官之
    裁量權，並保障施用毒品者能獲得妥適並完善治療或其他有
    利戒毒途徑處遇之機會。按刑事訴訟法第303條第1款規定，
    案件有起訴之程序違背規定之情形者，應諭知不受理判決，
    本案符合毒品危害防制條例第35條第1款、第2款及第35條之
    1第2款規定，法院裁定已明顯有瑕疵，故提起抗告，請撤銷
    原裁定重新裁定等語。
二、按裁判確定前犯數罪者，併合處罰之。又數罪併罰，分別宣
    告其罪之刑，其宣告多數有期徒刑者，於各刑中之最長期以
    上，各刑合併之刑期以下，定其應執行之刑期，但不得逾30
    年，刑法第50條第1 項前段及第51條第5 款規定甚明。再者
    ，執行刑之酌定，係事實審法院自由裁量之職權，倘其所酌
    定之執行刑，並未違背刑法第51條各款所定之方法或範圍，
    以及刑事訴訟法第370 條所規定禁止不利益變更原則（即法
    律之外部性界限），亦無明顯違背公平、比例及罪刑相當原
    則，或有裁量權濫用之情形（即法律之內部性界限）者，即
    不得任意指為違法或不當（最高法院110年度台抗字第1128
    號刑事裁定意旨參照）。 
三、經查，抗告人犯附表所示施用及持有第一級、第二級毒品等
    罪，經臺灣臺中地方法院先後判處如附表所示之刑，且均分
    別確定在案，有如附表所示之判決共2份、臺灣高等法院被
    告前案紀錄表1份在卷可稽。茲因抗告人已於110年6月22日
    出具書面同意檢察官就附表所示不得易科罰金之罪，與附表
    所示得易科罰金之罪，聲請定應執行刑，並同意放棄聲請易
    科罰金之利益，此有臺灣臺中地方檢察署「刑法第50條第1
    項但書案件是否請求定應執行刑調查表」1份在卷可憑（見
    原審卷第11頁）。經原審法院審核卷證結果，認檢察官之聲
    請核屬正當，而依刑事訴訟法第477條第1項，刑法第50條、
    第53條、第51條第5款規定，裁定應執行刑為有期徒刑2年4
    月。經核上開附表編號1至編號4所示4罪之宣告刑，總計刑
    期為有期徒刑3年（其中編號2及編號3部分均得易科罰金）
    。而原裁定所定應執行刑有期徒刑2年4月，係在本件各宣告
    刑中刑期最長之有期徒刑1年2月以上，各刑合併之有期徒刑
    3年以下之範圍內，合於法律規定之外部性界限；又抗告人
    所犯如附表編號1至編號3所示之罪，曾經臺灣臺中地方法院
    以109年度聲字第3154號裁定定其應執行刑為有期徒刑1年8
    月確定，再加計附表編號4所示之刑，合計為有期徒刑2年10
    月，原審法院就附表編號1至編號4所示共計4罪定其應執行
    刑有期徒刑2年4月，復未踰越自由裁量之內部性界限。原審
    裁定已參酌抗告人所犯罪名、手法、相隔時間及侵害法益等
    一切具體情狀，適用「限制加重原則」之量刑原理，對抗告
    人給予適度之刑罰折扣，並無明顯過重而違背比例原則或公
    平正義之情事，核屬原審裁量權之適法行使，應予維持。本
    件抗告抗告意旨並未指明原審裁定究有如何違法或不當之情
    形，僅泛言指稱附表編號1至編號2所示案件，因毒品危害防
    制條例修正，致察官起訴程序違背規定，而應諭知不受理云
    云，係對確定判決為實體上之爭執，非定應執行刑裁定所得
    審酌之事項，其執此指摘原審裁定不當，自無可採，故本件
    抗告為無理由，應予駁回。
四、據上論斷，應依刑事訴訟法第412條，裁定如主文。
中　　華　　民　　國　　110 　年　　8 　　月　　23　　日
            刑事第一庭　審判長法　官　江  德  千
                              法  官　簡  源  希
                              法  官　高  增  泓
以上正本證明與原本無異。
如不服本裁定，應於收受送達後5日內向本院提出再抗告書狀 (
須附繕本)。
                              書記官　黃  美  珍 

中　　華　　民　　國　　110 　年　　8 　　月　　23　　日
附表：受刑人江怡佳定應執行刑案件一覽表
編    號  1 2 3 罪    名  施用第一級毒品罪 施用第一級毒品罪 施用第二級毒品罪 宣 告 刑  有期徒刑1年 有期徒刑6月，如易科罰金，以新臺幣1千元折算1日 有期徒刑4月，如易科罰金，以新臺幣1千元折算1日 犯罪日期  108年9月25日 108年11月13日 108年11月13日晚上10時40分為警採尿時起回溯96小時內某時 偵查（自訴）機關 年度案號  臺中地檢108年度毒偵字第3601號 臺中地檢108年度毒偵字第4265號 臺中地檢108年度毒偵字第4265號 最 後 事 實 審 法 院 臺中地院 臺中地院 臺中地院  案 號 108年度訴字 第2859號 109年度訴字 第342號 109年度訴字 第342號  判 決 日 期 109年3月3日 109年4月29日 109年4月29日  確 定 判 決 法 院 臺中地院 臺中地院 臺中地院  案 號 108年度訴字 第2859號 109年度訴字 第342號 109年度訴字 第342號  判 決 日 期 109年3月31日 109年6月2日 109年6月2日 是否得為易科罰金 、得易服社會勞動之案件   不得易科 不得社勞  得易科 得社勞  得易科 得社勞 備註  臺中地檢109年度執字第6459號 臺中地檢109年度執字第10811號 臺中地檢109年度執字第10811號    編號2至3判決時定應執行有期徒刑9月    編號1至3應執行有期徒刑1年8月（臺中地院109年度聲字第3154號裁定），109年度執更字第4321號   
附表：受刑人江怡佳定應執行刑案件一覽表
編    號  4 以下空白 以下空白 罪    名  持有第一級毒品罪   宣 告 刑  有期徒刑1年2月   犯罪日期  108年11月13日後某日起至109年1月16日為警查獲時止   偵查（自訴）機關 年度案號  臺中地檢109年度毒偵字第282號   最 後 事 實 審 法 院 臺中地院    案 號 109年度訴字 第2928號    判 決 日 期 110年3月31日    確 定 判 決 法 院 臺中地院    案 號 109年度訴字 第2928號    判 決 日 期 110年5月4日   是否得為易科罰金 、得易服社會勞動之案件   不得易科 不得社勞    備註  臺中地檢110年度執字第7677號